# 请教陈版现金流量表间接法的问题

提问人：fengyihui 时间：2014-04-16 18:47:38
陈版你好，请教下现金流量表间接法是用审计充分类之后的往来金额来编制呢？还是用未重分类的往来金额编制？个人理解认为应该用未重分类的金额，不知对否？

回答人：chenyiwei
为了保证报表体系的内在一致性，建议采用重分类后的往来余额编制。

提问人：fengyihui 时间：2014-04-17 10:42:10
可是我认为为了保证报表体系的内在一致性，用未调整后的更好，理由是未调整后其本期的借方和贷方发生额更能反映企业业务的发生实际。而重分类之后呢，仅只是调表不调账的，如果用重分类之后的数是不是不能反映业务的实际啊？请指教！

回答人：chenyiwei
如果“未调整后其本期的借方和贷方发生额更能反映企业业务的发生实际”，那么就是在否定重分类的作用和意义，是否在逻辑上有矛盾？